# 建造时间短于一年资本化问题

提问人：杜门翠绿 时间：2010-07-21 10:28:13
请问各位：某一工程建设项目原先由甲方建设，建设开始日为 2009 年 11 月， 2010 年 4 月乙方收购了甲方已建的资产并继续建设，项目预计在 2010 年 12 月完工，整个项目建设期超过一年，而乙方收购后的建设期短于一年。类似情况如何理解《借款费用》准则中关于建设期较长（超过一年）的规定？即对于乙方是否应以项目的实际建设期来考虑建设周期的长短，还是已收购后至完工作为建设期？
[ 本帖最后由 杜门翠绿 于 2010-7-21 10:37 编辑 ]

回答人：chenyiwei
会计处理应当基于特定的空间范围，即会计主体。因此，“建设期”是对本会计主体而言的。如果该项收购属于非同一控制下合并的，则“达到预定可使用或可销售状态的时间”不是指项目的整个建设期，而是自购买日起到完工日止的期间；如果是同一控制下合并的，因为合并报表层面要求调整比较数据的关系，就会把整个项目的建设期都计算在内。 另外，在收购后，尤其是非同一控制下收购后，收购方往往会重新考虑项目的融资安排，因此应当基于收购方的新的融资安排重新考虑借款费用资本化问题。

回答人：chenyiwei
回复 报纸 杜门翠绿 的帖子我理解“一年以上”并不是一个不可突破的硬标准，在实务中还是会结合具体情况考虑的。

提问人：zoujiecpa 时间：2014-10-29 17:13:12
请教陈老师:在建工程在试生产期间,购买试生产用的原材料所占用资金的利息(有一一对应关系)可以计入在建工程吗?非常感谢!!

回答人：chenyiwei
我理解这也属于资本支出，可与其他资本支出对应的利息采用同样的资本化处理原则。